【裁判字號】    97,抗,32
【裁判日期】    970219
【裁判案由】    本票裁定
【裁判全文】
臺灣桃園地方法院民事裁定                97年度抗字第32號
抗  告  人  乙○○
抗  告  人  甲  ○
相  對  人  荷商荷蘭銀行股份有限公司
法定代理人  丙○○
上列當事人間聲請本票裁定事件，抗告人對於民國96年12月28日
本院簡易庭所為裁定（96年度票字第11851 號）提起抗告，本院
裁定如下：
    主      文
抗告駁回。
抗告程序費用新臺幣壹仟元由抗告人負擔。
    理      由
一、抗告意旨略以：抗告人於民國93年間並無簽發本票向相對人
    借款，何來本票未償，為此提起抗告，並聲明廢棄原裁定，
    駁回相對人在原審之聲請等語。
二、按「執票人向本票發票人行使追索權時，得聲請法院裁定後
    強制執行。」，票據法第123 條定有明文。次按本票執票人
    ，依票據法第123 條規定，聲請法院裁定許可對發票人強制
    執行，係屬非訟事件，此項聲請之裁定，及抗告法院之裁定
    ，僅依非訟事件程序，以審查強制執行許可與否，並無確定
    實體上法律關係存否之效力，如發票人就票據債務之存否有
    爭執時，應由發票人提起確認之訴，以資解決（最高法院57
    年台抗字第76號判例參照）。發票人縱對於簽章之真正有所
    爭執，法院仍應為准許強制行之裁定（最高法院52年台抗字
    第163號判例參照）。
三、本件相對人於原審主張其執有抗告人所簽發如原裁定所示免
    除作成拒絕證書之本票1 紙（按：本票受款人為台東區中小
    企業銀行，業於96年9 月22日由相對人概括承受台東區中小
    企業銀行資產、負債及營業，有行政院金融監督管理委員會
    96年9 月6 日金管銀(五)字第09600365700 號函影本在卷可稽
    ），經提示後未獲付款，為此依票據法第123 條規定聲請裁
    定准予強制執行等情，已據其提出該本票（含授權書）為證
    ，經原審核對後，將本票（含授權書）發還，而留本票（含
    授權書）影本附卷可稽（原審卷第5 頁），原審依其聲請就
    系爭本票裁定准許強制執行，於法並無不合。抗告意旨所陳
    抗告人並無簽發本票云云，不論係就相對人概括承受台東區
    中小企業銀行資產、負債及營業，或係就本票簽章之真正有
    所爭執，經核均屬實體法上之爭執，依上開說明，尚非本件
    非訟程序所得加以審究。從而，抗告意旨指摘原裁定不當，
    求予廢棄，為無理由，應予駁回。
四、依非訟事件法第46條、第21條第2 項、第24條第1 項，民事
    訴訟法第495 條之1 第1 項、第449 條第1 項、第95條、第
    78條 ，裁定如主文。
中    華    民    國    97    年    2     月    19    日
                民事第三庭      審判長法  官  汪智陽
                                      法  官  張天民
                                      法  官  熊祥雲
以上正本係照原本作成。
本裁定除以適用法規顯有錯誤為理由，並經本院許可外，不得再
抗告。如提起再抗告，應於收受後10日內，向本院提出再抗告狀
，並繳納再抗告費新臺幣1,000 元。
中    華    民    國    97    年    2     月    19    日
                                      書記官  陳鳳怡


司法院資訊處製作；財團法人民間司法改革基金會備份。
